【裁判字號】    95,家聲,132
【裁判日期】    951012
【裁判案由】    請求遺產管理人報酬
【裁判全文】
臺灣板橋地方法院民事裁定  95年度家聲字第132號
聲  請  人  乙○○
          （即被繼承人甲○○之遺產管理人）
上列聲請人因擔任被繼承人甲○○之遺產管理人聲請核定報酬，
本院裁定如下：
    主      文
聲請人乙○○得請求代為管理被繼承人甲○○遺產之報酬為新臺
幣76,899元。
聲請程序費用由被繼承人甲○○之遺產負擔。
    理      由
一、本件聲請意旨略以：聲請人前經鈞院以95年度繼字第1861號
    民事裁定，選任為被繼承人甲○○之遺產管理人，現因被繼
    承人甲○○生前名下之財產經鈞院以94年度執菊字第3573號
    強制執行事件進行拍賣程序，並於民國95年9 月15日以新臺
    幣7,689,900 元拍定，且據被繼承人甲○○之遺產僅餘系爭
    遭拍賣之不動產，為此，聲請人爰依法聲請鈞院援引代管無
    人承認繼承遺產之作業要點，酌定聲請人之管理報酬等語。
二、按遺產管理人得請求報酬，其數額由親屬會議按其勞力及其
    與被繼承人之關係酌定之；被繼承人無親屬會議可資酌定報
    酬數額，應依民法第1183條規定，聲請法院酌定報酬，其請
    求標準不得低於孳息收入部分十分之三及遺產現值百分之一
    ，財政部訂頒之「代管無人承認繼承遺產作業要點」第14點
    第3 項定有明文。
三、經查：
（一）聲請人主張其前經本院以94年度繼字第1861號民事裁定選
      任其為被繼承人甲○○之遺產管理人等情，有聲請人提出
      之本院上開民事裁定影本1 件為證，並經本院依職權調閱
      上開卷宗查證屬實。
（二）聲請人於就任遺產管理人後，現因被繼承人甲○○生前名
      下之財產經本院民事執行處以94年度執菊字第3573號強制
      執行事件進行拍賣程序，並於95年9 月15日由買受人郭瑪
      大、卓聖通以新臺幣7,689,900 元買受，且被繼承人甲○
      ○之遺產僅餘系爭遭拍賣之不動產等情，亦據聲請人提出
      上該通知影本2 紙可稽，故本件被繼承人甲○○無親屬會
      議可資酌定報酬數額，為此聲請人爰依民法第1183條之規
      定，按上開財政部訂頒「代管無人承認繼承遺產作業要點
      」之標準，依被繼承人遺產現值百分之一計算請求代管遺
      產之報酬為76,899元，是依上開規定標準及事證，因認聲
      請人所為上開請求報酬尚屬適當，經核尚無不合，應予准
      許。
三、依非訟事件法第21條第2 項、民事訴訟法第95條、第78條，
    裁定如主文。
中    華    民    國    95    年    10    月    12    日
                  家事法庭        法  官  劉大衛
以上正本證明與原本無異。
如不服本裁定應於送達後10日內向本院提出抗告狀，並應繳納抗
告裁判費新臺幣1,000 元。
中    華    民    國    95    年    10    月    12    日
                                  書記官  劉佳香


司法院資訊處製作；財團法人民間司法改革基金會備份。
